# 母公司主要科目

提问人：lylhmjy 时间：2023-07-09 15:10:33
合并财务报表的母公司主要科目披露中，应该只披露母公司还是披露母公司+分公司？

回答人：chenyiwei
与合并报表一同披露的母公司个别报表是法人口径，即包含了本部和各分公司。附注披露也是相同口径。